【裁判字號】    97,簡上,374
【裁判日期】    970930
【裁判案由】    竊盜
【裁判全文】
臺灣板橋地方法院刑事判決             97年度簡上字第374號
上  訴  人
即  被  告  甲○○
上列上訴人即被告因竊盜案件，不服本院97年度簡字第1025 號
中華民國97年2 月21日所為第一審簡易判決（聲請簡易判決處刑
案號：臺灣板橋地方法院檢察署96年度偵字第28799 號），提起
上訴，本院管轄第二審之合議庭判決如下︰
    主  文
上訴駁回。
    事實及理由
一、本案經本院審理結果，認第一審判決以被告甲○○曾因竊盜
    、偽造文書等案件，經臺灣臺北地方法院以93年度易字第91
    8 號判決判處有期徒刑四月，如易科罰金以銀元三百元折算
    一日，於94年6 月20日判決確定，於94年7 月22日准予易科
    罰金執行完畢，猶不知悔改，與屠紀齡共同意圖為自己不法
    之所有，基於竊盜之犯意聯絡，於：（一）96年10月18日晚
    間7 時許，由甲○○駕駛車號7T-292號自小貨車搭載屠紀齡
    ，至乙○○位於臺北縣五股鄉○○路○段220 巷8 之5 號及
    8 之8 號倉庫，竊得乙○○所有之電視十三台後，再由甲○
    ○載至乙○○所經營位於臺北縣蘆洲市○○路425 號之資源
    回收廠販賣。（二）於96年10月19日晚間7 時許，由甲○○
    駕駛車號7T-292號自小貨車搭載屠紀齡，至臺北縣五股鄉○
    ○路○段220 巷8 之5 號及8 之8 號處，竊得乙○○所有之
    電視二十四台，再由甲○○載至乙○○所經營位於臺北縣蘆
    洲市○○路425 號之資源回收廠販賣。嗣因乙○○驚覺有異
    ，報警處理，經警於96年10月22日晚間6 時30分許，在臺北
    縣蘆洲市○○路425 號查獲甲○○，並扣得前述甲○○竊得
    而販賣至該處之電視機共三十七台，而認被告甲○○所為先
    後均係共犯刑法第320 條第1 項之竊盜罪，均累犯，分別量
    處有期徒刑四月、四月，應執行有期徒刑六月，如易科罰金
    以新臺幣二千元折算一日，其認事用法均無違誤，量刑亦屬
    適當，應予維持，並引用第一審判決書所記載之證據及理由
    （如附件）。
二、上訴人即被告甲○○上訴意旨略以：是因為另一被告屠紀齡
    告訴伊可以拿去賣，伊去跟屠紀齡老婆確認，她也是說要載
    你們去載呀，且電視就放在他們家旁邊，周圍沒有其他住家
    ，伊再三強調已前科累累，要重新開始，不再偷人家的東西
    ，屠紀齡一再保證有事他負責，不然可以問他的大小仙，伊
    聽了之後，屠開始搬，伊也跟進云云。經查，上開電視機數
    量甚多，堆置於一處，顯然是有人置放在該處，而同案被告
    屠紀齡既非該處屋主，當然無權處分搬運堆置在該處之電視
    機，乃顯而易見，自堪認被告甲○○有與屠紀齡共同竊取堆
    置在該處之電視機的犯意甚明。尤其，被告甲○○兩次搬走
    電視機後，均於翌日即載往資源回收廠販賣，此據其自承在
    卷，益微被告甲○○明知該等電視機仍甚具販賣價值，衡情
    絕非無主之物，其與屠紀齡共同逕予搬走，乃屬竊取他人之
    物，至為明確，是本件上訴人即被告甲○○所辯不足採信，
    其指原審判決不當云云，為無理由，應予駁回。
三、被告經合法傳喚，無正當理由不到庭者，得不待其陳述，逕
    行判決，刑事訴訟法第371 條定有明文。查被告經合法傳喚
    ，無正當理由未於審判期日到庭，有傳票送達證書在卷可查
    ，爰依上開條文規定，不待其陳述逕行判決如主文所示，附
    此敘明。
據上論斷，應依刑事訴訟法第455 條之1 第1 項、第3 項、第36
8 條、第371 條、第373 條，判決如主文。
本案經檢察官江耀民到庭執行職務。
中    華    民    國    97    年    9     月    30    日
                    刑事第八庭  審判長法  官  戴嘉清
                                      法  官  林晏鵬
                                      法  官  陳信旗
以上正本證明與原本無異。
不得上訴。
                                      書記官  廖貞音
中    華    民    國    97    年    9     月    30    日
附錄本案論罪科刑法條全文：
刑法第320 條
意圖為自己或第三人不法之所有，而竊取他人之動產者，為竊盜
罪，處五年以下有期徒刑、拘役或五百元以下罰金。
意圖為自己或第三人不法利益，而竊佔他人之不動產者，依前項
之規定處斷。
前二項之未遂犯罰之。


司法院資訊處製作；財團法人民間司法改革基金會備份。
